dictionaries/uk/index.aff
SFX Z Y 655
SFX Z ути и [^аеєиіїоуюя]нути
SFX Z ути імо [^аеєиіїоуюя]нути
SFX Z ути ім [^аеєиіїоуюя]нути
SFX Z ути іть [^аеєиіїоуюя]нути
SFX Z нутися лася нутися
SFX Z нутися лась нутися
SFX Z нутися лося нутися
SFX Z нутися лось нутися
SFX Z нутися лися нутися
SFX Z нутися лись нутися
SFX Z нутися нулася нутися
SFX Z нутися нулась нутися
SFX Z нутися нулося нутися
SFX Z нутися нулось нутися
SFX Z нутися нулися нутися
SFX Z нутися нулись нутися
SFX Z нутися нувся нутися
SFX Z нутися нувсь нутися
SFX Z нутися нувшись нутися
SFX Z нутися нувшися нутися ###
SFX Z утися уся нутися
SFX Z утися усь нутися
SFX Z утися ешся нутися
SFX Z утися еться нутися
SFX Z утися емося нутися
SFX Z утися емось нутися
SFX Z утися етеся нутися
SFX Z утися етесь нутися
SFX Z утися уться нутися
SFX Z олотися елюся олотися
SFX Z олотися елюсь олотися
SFX Z олотися елешся олотися
SFX Z олотися елеться олотися
SFX Z олотися елемося олотися
SFX Z олотися елемось олотися
SFX Z олотися елетеся олотися
SFX Z олотися елетесь олотися
SFX Z олотися елються олотися
SFX Z олотися елися олотися
SFX Z олотися елись олотися
SFX Z олотися елімося олотися
SFX Z олотися елімось олотися
SFX Z олотися елімся олотися
SFX Z олотися еліться олотися
SFX Z тися нься ятися
SFX Z тися ньмося ятися
SFX Z тися ньмось ятися
SFX Z тися ньтеся ятися
SFX Z тися ньтесь ятися
SFX Z ати у осати
SFX Z ати еш осати
SFX Z ати е осати
SFX Z ати емо осати
SFX Z ати ете осати
SFX Z ати уть осати
SFX Z спитися зіп'юся спитися
SFX Z спитися зіп'юсь спитися
SFX Z спитися зіп'єшся спитися
SFX Z спитися зіп'ється спитися
SFX Z спитися зіп'ємося спитися
SFX Z спитися зіп'ємось спитися
SFX Z спитися зіп'єтеся спитися
SFX Z спитися зіп'єтесь спитися
SFX Z спитися зіп'ються спитися
SFX Z ітися уся вітися
SFX Z ітися усь вітися
SFX Z ітися ешся вітися
SFX Z ітися еться вітися
SFX Z ітися емося вітися
SFX Z ітися емось вітися
SFX Z ітися етеся вітися
SFX Z ітися етесь вітися
SFX Z ітися уться вітися
SFX Z ітися ися вітися
SFX Z ітися ись вітися
SFX Z ітися імося вітися
SFX Z ітися імось вітися
SFX Z ітися імся вітися
SFX Z ітися іться вітися
SFX Z стертися зітруся (^|[^о])стертися
SFX Z спертися зіпруся (^|[^о])спертися
SFX Z стертися зітрусь (^|[^о])стертися
SFX Z спертися зіпрусь (^|[^о])спертися
SFX Z стертися зітрешся (^|[^о])стертися
SFX Z спертися зіпрешся (^|[^о])спертися
SFX Z стертися зітреться (^|[^о])стертися
SFX Z спертися зіпреться (^|[^о])спертися
SFX Z стертися зітремося (^|[^о])стертися
SFX Z спертися зіпремося (^|[^о])спертися
SFX Z стертися зітремось (^|[^о])стертися
SFX Z спертися зіпремось (^|[^о])спертися
SFX Z стертися зітретеся (^|[^о])стертися
SFX Z спертися зіпретеся (^|[^о])спертися
SFX Z стертися зітретесь (^|[^о])стертися
SFX Z спертися зіпретесь (^|[^о])спертися
SFX Z стертися зітруться (^|[^о])стертися
SFX Z спертися зіпруться (^|[^о])спертися
SFX Z стертися зітрися (^|[^о])стертися
SFX Z спертися зіприся (^|[^о])спертися
SFX Z стертися зітрись (^|[^о])стертися
SFX Z спертися зіпрись (^|[^о])спертися
SFX Z стертися зітрімося (^|[^о])стертися
SFX Z спертися зіпрімося (^|[^о])спертися
SFX Z стертися зітрімось (^|[^о])стертися
SFX Z спертися зіпрімось (^|[^о])спертися
SFX Z стертися зітрімся (^|[^о])стертися
SFX Z спертися зіпрімся (^|[^о])спертися
SFX Z стертися зітріться (^|[^о])стертися
SFX Z спертися зіпріться (^|[^о])спертися
SFX Z ати му жати
SFX Z ати меш жати
SFX Z ати ме жати
SFX Z ати мемо жати
SFX Z ати мете жати
SFX Z ати муть жати
SFX Z ати ми жати
SFX Z ати мімо жати
SFX Z ати мім жати
SFX Z ати міть жати
SFX Z тіти чу тіти
SFX Z тіти чеш тіти
SFX Z тіти че тіти
SFX Z тіти чемо тіти
SFX Z тіти чете тіти
SFX Z тіти чуть тіти
SFX Z нутися вся [аеєиіїоуя]нутися
SFX Z нутися всь [аеєиіїоуя]нутися
SFX Z нутися вшись [аеєиіїоуя]нутися
SFX Z нутися вшися [аеєиіїоуя]нутися ###
SFX Z литися іллюся [бвдз]литися
SFX Z литися іллюсь [бвдз]литися
SFX Z литися іллєшся [бвдз]литися
SFX Z литися іллється [бвдз]литися
SFX Z литися іллємося [бвдз]литися
SFX Z литися іллємось [бвдз]литися
SFX Z литися іллєтеся [бвдз]литися
SFX Z литися іллєтесь [бвдз]литися
SFX Z литися іллються [бвдз]литися
SFX Z ти ла [^ус]ти
SFX Z ти ло [^ус]ти
SFX Z ти ли [^ус]ти
SFX Z іти лю піти
SFX Z іти еш піти
SFX Z іти е піти
SFX Z іти емо піти
SFX Z іти ете піти
SFX Z іти лять піти
SFX Z іти у удіти
SFX Z іти еш удіти
SFX Z іти е удіти
SFX Z іти емо удіти
SFX Z іти ете удіти
SFX Z іти уть удіти
SFX Z іти и удіти
SFX Z іти імо удіти
SFX Z іти ім удіти
SFX Z іти іть удіти
SFX Z утися ися [^аеєиіїоуюя]нутися
SFX Z утися ись [^аеєиіїоуюя]нутися
SFX Z утися імося [^аеєиіїоуюя]нутися
SFX Z утися імось [^аеєиіїоуюя]нутися
SFX Z утися імся [^аеєиіїоуюя]нутися
SFX Z утися іться [^аеєиіїоуюя]нутися
SFX Z атися муся жатися
SFX Z атися мусь жатися
SFX Z атися мешся жатися
SFX Z атися меться жатися
SFX Z атися мемося жатися
SFX Z атися мемось жатися
SFX Z атися метеся жатися
SFX Z атися метесь жатися
SFX Z атися муться жатися
SFX Z атися мися жатися
SFX Z атися мись жатися
SFX Z атися мімося жатися
SFX Z атися мімось жатися
SFX Z атися мімся жатися
SFX Z атися міться жатися
SFX Z тися нуся татися
SFX Z тися нусь татися
SFX Z тися нешся татися
SFX Z тися неться татися
SFX Z тися немося татися
SFX Z тися немось татися
SFX Z тися нетеся татися
SFX Z тися нетесь татися
SFX Z тися нуться татися
SFX Z тися нься татися
SFX Z тися ньмося татися
SFX Z тися ньмось татися
SFX Z тися ньтеся татися
SFX Z тися ньтесь татися
SFX Z істися ядуся істися
SFX Z істися ядусь істися
SFX Z істися ядешся істися
SFX Z істися ядеться істися
SFX Z істися ядемося істися
SFX Z істися ядемось істися
SFX Z істися ядетеся істися
SFX Z істися ядетесь істися
SFX Z істися ядуться істися
SFX Z стися лася істися
SFX Z стися лась істися
SFX Z стися лося істися
SFX Z стися лось істися
SFX Z стися лися істися
SFX Z стися лись істися
SFX Z стися вся істися
SFX Z стися всь істися
SFX Z стися вшись істися
SFX Z стися вшися істися ###
SFX Z істися ядься істися
SFX Z істися ядьмося істися
SFX Z істися ядьмось істися
SFX Z істися ядьтеся істися
SFX Z істися ядьтесь істися
SFX Z ти ну тати
SFX Z ти неш тати
SFX Z ти не тати
SFX Z ти немо тати
SFX Z ти нете тати
SFX Z ти нуть тати
SFX Z ти нь тати
SFX Z ти ньмо тати
SFX Z ти ньте тати
SFX Z ся сь тися
SFX Z нути ла нути
SFX Z нути ло нути
SFX Z нути ли нути
SFX Z нути нула нути
SFX Z нути нуло нути
SFX Z нути нули нути
SFX Z нути нув нути
SFX Z нути нувши нути
SFX Z ути у нути
SFX Z ути еш нути
SFX Z ути е нути
SFX Z ути емо нути
SFX Z ути ете нути
SFX Z ути уть нути
SFX Z тися нися [бгзкпх]тися
SFX Z тися нись [бгзкпх]тися
SFX Z тися німося [бгзкпх]тися
SFX Z тися німось [бгзкпх]тися
SFX Z тися німся [бгзкпх]тися
SFX Z тися ніться [бгзкпх]тися
SFX Z битися іб'юся [бдз]битися
SFX Z битися іб'юсь [бдз]битися
SFX Z битися іб'єшся [бдз]битися
SFX Z битися іб'ється [бдз]битися
SFX Z битися іб'ємося [бдз]битися
SFX Z битися іб'ємось [бдз]битися
SFX Z битися іб'єтеся [бдз]битися
SFX Z битися іб'єтесь [бдз]битися
SFX Z битися іб'ються [бдз]битися
SFX Z тітися чуся тітися
SFX Z тітися чусь тітися
SFX Z тітися чешся тітися
SFX Z тітися четься тітися
SFX Z тітися чемося тітися
SFX Z тітися чемось тітися
SFX Z тітися четеся тітися
SFX Z тітися четесь тітися
SFX Z тітися чуться тітися
SFX Z нути 0 [^аеєиіїоуя]нути
SFX Z нути ши [^аеєиіїоуя]нути
SFX Z итися 'юся (^|[^бдзс])[бвп]итися
SFX Z итися 'юсь (^|[^бдзс])[бвп]итися
SFX Z итися 'єшся (^|[^бдзс])[бвп]итися
SFX Z итися 'ється (^|[^бдзс])[бвп]итися
SFX Z итися 'ємося (^|[^бдзс])[бвп]итися
SFX Z итися 'ємось (^|[^бдзс])[бвп]итися
SFX Z итися 'єтеся (^|[^бдзс])[бвп]итися
SFX Z итися 'єтесь (^|[^бдзс])[бвп]итися
SFX Z итися 'ються (^|[^бдзс])[бвп]итися
SFX Z ітися люся пітися
SFX Z ітися люсь пітися
SFX Z ітися ешся пітися
SFX Z ітися еться пітися
SFX Z ітися емося пітися
SFX Z ітися емось пітися
SFX Z ітися етеся пітися
SFX Z ітися етесь пітися
SFX Z ітися ляться пітися
SFX Z істи яду істи
SFX Z істи ядеш істи
SFX Z істи яде істи
SFX Z істи ядемо істи
SFX Z істи ядете істи
SFX Z істи ядуть істи
